臺灣嘉義地方法院刑事判決
110年度交簡上字第42號
上  訴  人  
即  被  告  陳柏君


            呂素蓮



上列上訴人即被告因過失傷害案件，不服本院109年度嘉交簡字
第1278號中華民國110年3月31日第一審簡易判決（聲請簡易判決
處刑案號：109年度偵字第9143、9707、9792號），提起上訴，
本院管轄之第二審合議庭判決如下：
    主  文
上訴駁回。
陳柏君、呂素蓮均緩刑貳年。
    事實及理由
一、本案經本院第二審合議庭審理結果，認原審以被告陳柏君、
    呂素蓮均係犯刑法第284條前段之過失傷害罪，並引用刑事
    訴訟法第449條第1項、第454條第1項，刑法第284條前段、
    第62條前段、第41條第1項前段，刑法施行法第1條之1第1項
    ，逕以簡易判決，量處被告陳柏君拘役50日，如易科罰金，
    以新臺幣（下同）1,000元折算1日；及量處被告呂素蓮拘役
    20日，如易科罰金，以1,000元折算1日；第一審刑事簡易判
    決之認事用法及量刑均無不當，應予維持。另除證據增加「
    上訴人陳柏君、呂素蓮於本院準備程序及審理中之自白」(
    交簡上卷第103-104、125頁)外，餘均引用原審判決書記載
    之犯罪事實、證據及理由（詳如附件）。
二、被告陳柏君、呂素蓮上訴意旨略以：被告陳柏君、呂素蓮對
    於本件事故有過失均承認，對於原審判決之刑度亦無意見，
    然就本件事故已成立調解，故請求給予緩刑宣告等語。
三、按關於刑之量定及定應執行刑，屬事實審法院依職權裁量之
    事項，法院既已就具體個案犯罪，以行為人之責任為基礎，
    審酌刑法第57條所列各項罪責因素後，予以整體評價，而為
    科刑輕重標準之衡量，使罰當其罪，以實現刑罰權應報正義
    ，並兼顧犯罪一般預防與特別預防之目的，倘其未有逾越法
    律所規定之範圍，或明顯濫用權限，即不得任意指摘為違法
    （最高法院110年度台上字第4524號判決、110年度台上字第
    5104號刑事判決意旨參照）。本院審酌原判決依所認定之犯
    罪事實與全案情節，已敘明量刑審酌之相關情狀，所處刑度
    輕重得宜，無違法律賦予刑罰自由裁量之權限，且原判決並
    無其他得為上訴理由之瑕疵，加以被告陳柏君、呂素蓮嗣後
    均坦承犯行，就原審判決之刑度亦均表示無意見，是被告陳
    柏君、呂素蓮之上訴為無理由，應予駁回。
四、末查，被告陳柏君、呂素蓮均未曾因故意犯罪而受有期徒刑
    以上刑之宣告，此有臺灣高等法院被告前案紀錄表2份在卷
    可憑，其等因一時疏失致罹刑典，犯後已坦承犯行，並成立
    調解，依調解內容，被告陳柏君同意給付被告呂素蓮24萬元
    ，並已給付完畢，有調解筆錄1份在卷可稽（交簡上卷第95-
    96頁），且經被告陳柏君、呂素蓮坦承無訛(交簡上卷第130
    頁)，是被告陳柏君、呂素蓮歷此偵、審教訓後，應能知所
    警惕，當無再犯之虞，本院因認被告陳柏君、呂素蓮之宣告
    刑以暫不執行為適當，爰依刑法第74條第1項第1款規定，宣
    告緩刑如主文第2項所示，用啟自新。
據上論斷，應依刑事訴訟法第455條之1第1項、第3項、第364條
、第368條、第373條，刑法第74條第1項第1款，判決如主文。
本案經檢察官簡靜玉聲請簡易判決處刑，檢察官徐鈺婷到庭執行
職務。 　　
中　　華　　民　　國　　110 　年　　12　　月　　16　　日
                  刑事第六庭  審判長法  官  王慧娟
                                    法  官  官怡臻
                                    法  官  林富郎
上列正本證明與原本無異。
本件不得上訴。
中　　華　　民　　國　　110 　年　　12　　月　　16　　日
　　　　　　　　　　　　　　　　　　書記官  陳雪鈴
【附錄本案論罪科刑法條】
中華民國刑法第284條
因過失傷害人者，處1年以下有期徒刑、拘役或10萬元以下罰金
；致重傷者，處3年以下有期徒刑、拘役或30萬元以下罰金。
【附件】
臺灣嘉義地方法院刑事簡易判決
109年度嘉交簡字第1278號
聲　請　人　臺灣嘉義地方檢察署檢察官
被　　　告　陳柏君　男　(民國00年0月00日生)
　　　　　　　　　　身分證統一編號：Z000000000號
　　　　　　　　　　住嘉義縣○○鄉○○村○○路0號之9
　　　　　　呂素蓮　女　(民國00年00月00日生)
　　　　　　　　　　身分證統一編號：Z000000000號
　　　　　　　　　　住○○市○區○○○路0巷0號
　　　　　　　　　　居嘉義市○區○○○路000巷0號
上列被告等因過失傷害案件，經檢察官聲請以簡易判決處刑（10
9年度偵字第9143號、第9707號、第9792號），本院判決如下：
    主  文
陳柏君犯過失傷害罪，處拘役伍拾日，如易科罰金，以新臺幣壹
仟元折算壹日。
呂素蓮犯過失傷害罪，處拘役貳拾日，如易科罰金，以新臺幣壹
仟元折算壹日。
    犯 罪 事 實 及 理 由
一、犯罪事實：
  ㈠陳柏君於民國109年4月12日19時54分許，騎乘車牌號碼000-0
    00號普通重型機車，沿嘉義市友愛路快車道，由東北往西南
    方向行駛，途經同路與友孝路交岔路口時，本應依速限行駛
    （該路段限速時速30公里），並遵守道路交通標線之指示，
    而依當時天候、路況良好，並無不能注意之情事，竟疏未注
    意，貿然以時速50公里之速度超速行駛在禁行機車之快車道
    ，適有呂素蓮騎乘車牌號碼000-000號普通重型機車，沿嘉
    義市友愛路慢車道，由東北往西南方向行駛，原應注意行經
    劃設有機慢車兩段式左轉標誌及左轉待轉區標線者，應依兩
    段方式左轉，亦疏未注意，貿然左轉，待陳柏君發現呂素蓮
    所騎機車違規左轉時，立即鳴喇叭但仍因超速而避煞不及，
    二車發生碰撞，致雙方均人車倒地，陳柏君因此受有左手大
    拇指、雙膝與左腳踝多處擦挫傷等傷害，呂素蓮則受有左側
    橈骨尺骨移位閉鎖性骨折等傷害。
  ㈡案經呂素蓮、陳柏君之法定代理人賴素貞告訴臺灣嘉義地方
    檢察署檢察官聲請簡易判決處刑。
二、證據名稱：
  ㈠被告兼被害人陳柏君於警詢及偵查中之自白兼陳述。
  ㈡被告兼告訴人呂素蓮於警詢及偵查中之自白兼指訴。
  ㈢診斷證明書2份、道路交通事故現場圖、道路交通事故調查報
    告表㈠、㈡各1份、現場照片37張、監視器光碟1片及交通部公
    路總局嘉義區監理所嘉雲區車輛行車事故鑑定會出具之鑑定
    意見書1份。
三、論罪科刑：
　㈠核被告陳柏君、呂素蓮所為，均係犯刑法第284 條前段之過
    失傷害罪。
　㈡又被告2人於肇事後，均在有偵查犯罪職權之機關或公務員發
    覺前，於員警前往現場處理時，均在場並當場承認為肇事人
    等情，此有嘉義市政府警察局道路交通事故肇事人自首情形
    紀錄表1紙在卷可按（見109他1985卷第90-91頁)，爰均依刑
    法第62條前段規定減輕其刑。
  ㈢爰以行為人之責任為基礎，審酌被告2人均無前科之素行、2
    人之過失情節（被告陳柏君為肇事次因、被告呂素蓮為肇事
    主因）、所受傷勢（告訴人呂素蓮傷勢較重、被害人陳柏君
    傷勢輕微），被告2人犯後均坦承犯行且有和解意願但雙方
    因金額不合致而未能達成和解之態度，另審酌被告陳柏君大
    學肄業、被告呂素蓮小學畢業之智識程度等一切情狀，分別
    量處如主文所示之刑，及諭知易科罰金之折算標準。
四、依刑事訴訟法第449條第1項、第454條第1項，刑法第284條
    前段、第62條前段、第41條第1項前段，刑法施行法第1條之
    1第1項，逕以簡易判決量處如主文所示之刑。
五、如不服本判決，應於判決送達之日起20日內，向本院提起上
    訴（應附繕本）。
本案經檢察官簡靜玉聲請簡易判決處刑。
中　　華　　民　　國　　110 　年　　3 　　月　　31　　日
　　　　    　　　　　嘉義簡易庭法　官　周欣怡
上列正本證明與原本無異。
如不服本判決，應於判決送達後20日內向本院提出上訴狀（應附
繕本）。告訴人或被害人如對於本判決不服者，應具備理由請求
檢察官上訴，其上訴期間之計算係以檢察官收受判決正本之日期
為準。
中　　華　　民　　國　　110 　年　　3 　　月　　31　　日
                           
　　　　　　　　　　　　        書記官　賴心瑜
附錄本判決論罪之法條：
中華民國刑法第284條
因過失傷害人者，處1年以下有期徒刑、拘役或10萬元以下罰金
；致重傷者，處3年以下有期徒刑、拘役或30萬元以下罰金。